臺灣高等法院刑事判決
111年度上訴字第3080號
上  訴  人  
即  被  告  張哲賢


選任辯護人  陳昭伊  律師
            洪家駿  律師
上列上訴人因詐欺等案件，不服臺灣新北地方法院111年度金訴
字第11號，中華民國111年3月31日第一審判決（起訴案號：臺灣
新北地方檢察署109年度少連偵字第385號），提起上訴，本院判
決如下：
    主  文
原判決關於附表一編號1、3至5部分撤銷。
張哲賢犯如附表編號1、3至5所示之罪，各處如附表編號1、3至5
「宣告刑欄」所示之刑。
其他上訴駁回。
第二項撤銷改判部分與第三項上訴駁回部分所處之刑，應執行有
期徒刑壹年壹月。
    事實及理由
一、本院審理結果，認原判決認定被告張哲賢犯如原判決附表一
    所示之罪(包括附表二編號1至5），各處如原判決附表一「
    宣告刑欄」所示之刑，除原判決附表一編號1、3至5所宣處
    之刑及量刑審酌部分外，其餘部分引用原判決記載之事實及
    理由（如附件）。
二、被告上訴意旨略以：被告係擔任詐欺集團之「收水」、「回
    水」的角色，並非詐欺集團之核心成員，犯後坦承犯行，積
    極與5位被害人和解，已有悔意。原判決就如其附表一編號1
    、3至5部分，未援用刑法第59條規定酌減其刑，就如其附表
    二編號2楊金玉部分，雖引用刑法第59條酌減其刑，然未予
    以最低度減刑，有理由矛盾、適用法則不當之違誤。被告因
    年輕，一時經濟窘迫而觸犯刑罰，惡性非重，請求宣告緩刑
    或判處得易服社會勞動之刑云云。
三、撤銷改判部分(即原判決附表一〈包括原判決附表二編號1、3
    至5〉所示犯行）：
(一)被告於上訴本院後，與4位告訴人和解或賠償損害，有和解
    書、國內匯款申請書、郵政匯票、普通掛號函件執據可憑（
    本院卷第207至225頁）。被告所犯刑法第339條之4第1項第2
    款之罪，其法定最輕本刑為1年以上有期徒刑，刑度不可謂
    不重，惟被告係負責向「車手」收取款項後轉交上游成員之
    「收水」，並非主導犯罪計畫並獲取鉅額利益之主謀，其參
    與犯罪之情節較輕，若科以該罪之法定最輕本刑1年有期徒
    刑，實屬情輕法重，是被告之犯罪情狀，在客觀上足以引起
    一般之同情，尚非無可憫恕，均依刑法第59條規定，就上開
    部分酌量減輕其刑。原審未及審酌此部分和解、賠償之情，
    自應由本院撤銷改判。
(二)爰審酌被告不思以正途賺取金錢，參與本件詐欺取財犯行，
    牟取自身不法利益，並隱匿詐欺犯罪所得之去向，侵害他人
    財產法益，所為應予非難。參以被告於警詢、偵查及原審準
    備程序雖否認犯行，惟於原審及本院審理時均坦承犯行，並
    與原判決附表二編號1、4、5所示告訴人達成和解，郵寄匯
    票賠償原判決附表二編號3之告訴人，犯後態度尚可，兼衡
    被告自陳之智識程度、家庭生活狀況、犯行之分工、4位告
    訴人所受財產損害與被告所獲取不法利益數額等一切情狀，
    分別量處如附表編號1、3至5所示之刑，並與下述上訴駁回
    部分，酌定如主文第4項所示之應執行刑。
四、上訴駁回部分(即附表編號2部分)：　　
    刑法第66條前段雖明訂有期徒刑、拘役、罰金減輕者，減輕
    其刑至1/2。係指至多得減輕1/2，而非「必」減至1/2。被
    告所犯刑法第339條之4第1項第2款三人以上共同犯詐欺取財
    罪，法定刑1年以上7年以下有期徒刑，得併科100萬元以下
    罰金，原審就如其附表二編號2犯行，衡酌被告已與告訴人
    楊金玉成立調解，依刑法第59條酌減其刑，判處有期徒刑7
    月，已屬從輕量刑，於法並無不合。被告此部分上訴意旨指
    摘原判決違法不當，為無理由，應予駁回。
五、被告另因故意犯詐欺取財罪，已經臺灣臺中地方法院於111
    年2月22日以110年度金訴字第755號判決判處應執行有期徒
    刑3年6月，有本院被告前案紀錄表可憑，不宜宣告緩刑。
    被告既經宣處附表所示7月以上有期徒刑，自不符合刑法第
　　41條第3項得易服社會勞動之要件，均附此敘明。
據上論斷，依刑事訴訟法第373條、第368條、第369條第1項前段
、第364條、第299條第1項前段，判決如主文。
本案經檢察官鄭宇偵查起訴，檢察官高嘉惠到庭執行職務。
中　　華　　民　　國　　111 　年　　10　　月　　27　　日
  　　　　　　　　　刑事第十四庭審判長法　官  林孟宜
  　　　　　　　　　　　　　　  　　  法　官  楊明佳
    　　　　　　　　　　　　　　  　  法　官  郭豫珍
以上正本證明與原本無異。
如不服本判決，應於收受送達後20日內向本院提出上訴書狀，其
未敘述上訴之理由者並得於提起上訴後20日內向本院補提理由書
（均須按他造當事人之人數附繕本）「切勿逕送上級法院」。
                                      書記官  葉書豪
中　　華　　民　　國　　111 　年　　10　　月　　27　　日
附表：撤銷改判部分之主文
編號   犯罪事實              宣  告  刑  1 原判決附表二編號1 張哲賢犯三人以上共同詐欺取財罪，處有期徒刑拾月。  2 原判決附表二編號2 上訴駁回。 (原審宣告刑：張哲賢犯三人以上共同詐欺取財罪，處有期徒刑柒月）。  3 原判決附表二編號3 張哲賢犯三人以上共同詐欺取財罪，處有期徒刑捌月。  4 原判決附表二編號4 張哲賢犯三人以上共同詐欺取財罪，處有期徒刑捌月。  5 原判決附表二編號5 張哲賢犯三人以上共同詐欺取財罪，處有期徒刑拾壹月。 
附件：原判決　　　
臺灣新北地方法院刑事判決
111年度金訴字第11號
公　訴　人　臺灣新北地方檢察署檢察官
被　　　告　張哲賢　
　　　　　　　　　　
　　　　　　　　　　
選任辯護人  陳軾霖律師
上列被告因違反洗錢防制法等案件，經檢察官提起公訴（109年
度少連偵字第385號），本院判決如下：
    主  文
張哲賢犯如附表一所示之罪，各處如附表一「宣告刑」欄所示之
刑。應執行有期徒刑壹年捌月。
    事  實
一、張哲賢自民國109年4月間某時許起，加入由真實姓名年籍均
    不詳，通訊軟體Telegram帳號暱稱為「春風吹又生」、「小
    陳」、「噗噗」、「JA」及「大牛（牛哥）」、少年甲○○、
    乙○○、丙○○及丁○○（無證據顯示張哲賢知悉其等年齡）及其
    他不詳成員組成之詐騙集團（下稱本案詐騙集團，張哲賢所
    犯參與犯罪組織部分，業經本院另以110年度金訴字第400號
    判決判處罪刑，上訴後由臺灣高等法院以111年度上訴字第4
    21號審理中），擔任收水及回水之工作（即向負責提領詐騙
    所得款項之車手收取款項後，再交回詐騙集團上游成員）。
    張哲賢與甲○○、丙○○、「牛哥」、「JA」及本案詐騙集團其
    他不詳成員，均意圖為自己不法之所有，基於三人以上共同
    詐欺取財及一般洗錢等犯意聯絡，而為下列犯行：
  ㈠本案詐騙集團不詳成員，分別於附表二「詐騙時間及方式」
    欄所示之時間，施用所示之詐術，使如附表「告訴人」欄所
    示之陳麗群等5人皆陷於錯誤，於附表「匯款時間／金額／匯
    入帳戶」欄所示之時間，匯款所示之金額至所示之帳戶。
  ㈡甲○○依「牛哥」之指示，持張庭瑋（經檢察官為不起訴處分
    ）申設之京城商業銀行帳號000000000000號帳戶提款卡，於
    附表二編號1、2「提領時間／金額／提領地點」所示之時間、
    地點提領所示之金額後，前往新北市○○區○○路000號處，將
    上開所提領之贓款交付予丙○○收受清點無誤，丙○○再將該等
    贓款轉交少年丁○○，由少年丁○○依「牛哥」之指示，前往新
    北市○○區○○路某處，將該等贓款交付予張哲賢。
  ㈢嗣於109年5月16日21時32分許，因有少年在新北市○○區○○路0
    00號前聚集滋事，為警獲報後到場盤查，甲○○亦在其中，遂
    趁將受盤查之際，將所持有上開京城銀行帳戶提款卡，及張
    庭瑋申設之台北富邦商業銀行帳號000000000000號帳戶（下
    稱富邦銀行帳戶）、郵局帳號000000000000號帳戶（下稱郵
    局帳戶）、中國信託商業銀行帳號000000000000號帳戶（下
    稱中信銀行帳戶）提款卡及其他與附表二所示陳麗群等5人
    所匯款項無關之其他銀行帳戶提款卡均交付在場之丁○○收受
    ，丁○○與丙○○旋逃離現場，一同搭乘計程車前往新北市○○區
    ○○路0段00號之「麥當勞土城金城店」，並由丁○○依「牛哥
    」之指示，1人步行前往新北市○○區○○路0段00號之上海商業
    儲蓄銀行土城分行，持上開富邦銀行帳戶、郵局帳戶及中信
    帳戶等提款卡，於附表二編號3至5「提領時間／金額／提領地
    點」所示之時間、地點提領所示之金額後，返回上址麥當勞
    速食店內與丙○○會合，其等再一同前往新北市○○區○○路0段0
    0巷0弄內某處，將上開贓款交付予張哲賢。張哲賢再依「JA
    」之指示，駕車返回臺中市區，並在臺中市北區一中街一中
    商圈附近某處，將上開2次收取之贓款均交付予本案詐騙集
    團中暱稱「春風吹又生」之不詳成員，而以此方式隱匿犯罪
    所得之去向，並收取約新臺幣（下同）1000至2000元之報酬
    。
二、案經林室賡、陳麗群、楊金玉、李燕玲及姚怡紋訴由新北市
    政府警察局中和分局報請臺灣新北地方檢察署檢察官偵查起
    訴。
    理  由
一、程序部分：
  ㈠按被告以外之人於審判外之言詞或書面陳述，除法律有規定
    者外，不得作為證據，刑事訴訟法第159條第1項定有明文。
    又被告以外之人於審判外之陳述，雖不符刑事訴訟法第159
    條之1至第159條之4之規定，而經當事人於審判程序同意作
    為證據，法院審酌該言詞陳述或書面陳述作成時之情況，認
    為適當者，亦得為證據；當事人、代理人或辯護人於法院調
    查證據時，知有同法第159條第1項不得為證據之情形，而未
    於言詞辯論終結前聲明異議者，視為有前項之同意，刑事訴
    訟法第159條之5規定甚明。查本件認定事實所引用被告張哲
    賢以外之人於審判外之言詞或書面陳述，雖屬傳聞證據，惟
    檢察官、被告及辯護人於言詞辯論終結前，均未主張有刑事
    訴訟法第159條第1項不得為證據之情形，本院審酌此等證據
    作成時之情況，並無違法不當及證明力明顯過低之瑕疵，認
    以之作為證據應屬適當，而認該等證據資料皆有證據能力。
  ㈡至於本院所引之非供述證據部分，經查並非違法取得，亦無
    依法應排除其證據能力之情形，是依刑事訴訟法第158條之4
    規定反面解釋，應有證據能力。
二、實體部分：
    訊據被告對於上揭犯罪事實，於本院審理程序時坦承不諱（
    見金訴卷第95、98、99、101頁），核與證人甲○○於警詢、
    檢察事務官詢問及偵訊時（見少連偵卷一第53、54、57至64
    、67、68頁，少連偵卷三第161至165、219至221頁），證人
    丙○○、丁○○於警詢、檢察事務官詢問、偵訊及另案少年法庭
    訊問時（見少調卷一第21至27、29至63、109至119、121至1
    35、149至167頁，少調卷二第3至21、37至55、59至65、67
    至71頁，少連偵卷一第25至38頁，少連偵卷二第313至316頁
    ，少連偵卷三第173至175、195至205、219至221、223頁）
    ，以及告訴人陳麗群、楊金玉、李燕玲、姚怡紋、林室賡於
    警詢時之證述（見少連偵卷一第69至97頁）等相符，並有張
    庭瑋京城銀行帳戶、富邦銀行帳戶、郵局帳戶及中信帳戶交
    易明細（見少連偵卷一第175、179頁，少連偵卷二第15、26
    頁），甲○○智慧型手機照片、提領款項之ATM明細照片及手
    機對話紀錄翻拍照片（少連偵卷一第197至207頁），監視器
    翻拍照片（見少連偵卷一第207至210頁），告訴人林室賡銀
    行轉帳及來電紀錄翻拍照片（少連偵卷一第231至250頁），
    告訴人楊金玉ATM轉帳明細（見少連偵卷一第287頁），告訴
    人李燕玲ATM轉帳明細（見少連偵卷一第303頁），告訴人姚
    怡紋ATM轉帳明細、電話紀錄、匯款成功通知簡訊翻拍照片
    （見少連偵卷一第323、325、331、332頁）、自動櫃員機提
    領畫面（見少連偵卷三第23、35、43、53、93、97頁，少調
    卷一第137頁）等在卷可稽，足認被告上開任意性自白與事
    實相符，可以採信。本案事證明確，被告犯行均堪認定，俱
    應依法論科。
三、論罪科刑：
  ㈠核被告所為，均係犯刑法第339條之4第1項第2款之三人以上
    共同犯詐欺取財罪及洗錢防制法第2條第2款、第14條第1項
    之一般洗錢罪（共5罪）。被告與甲○○、丙○○、丁○○、「牛
    哥」、「JA」及本案詐騙集團其他不詳成員間，均有犯意聯
    絡及行為分擔，皆應論以共同正犯。
  ㈡被告所為三人以上共同詐欺取財及一般洗錢罪等行為，在自
    然意義上雖非完全一致，然該數罪之行為間，仍有行為局部
    重疊合致之情形，依一般社會通念，認應評價為一行為方符
    刑罰公平原則，是被告各係以一行為犯上開2罪名，為想像
    競合犯，應依刑法第55條之規定，均從一重之三人以上共同
    詐欺取財罪處斷。
  ㈢被告對告訴人陳麗群等5人所犯三人以上共同詐欺取財罪，係
    在分別侵害不同告訴人之獨立財產監督權，犯意各別，行為
    互殊，應予分論併罰。
  ㈣按犯罪之情狀顯可憫恕，認科以最低度刑仍嫌過重者，得酌
    量減輕其刑，刑法第59條定有明文。考其立法理由：科刑時
    原即應依第57條規定審酌一切情狀，尤應注意該條各款所列
    事項，以為量刑標準，本條所謂「犯罪之情狀可憫恕」，自
    係指裁判者審酌第57條各款所列事項以及其他一切與犯罪有
    關之情狀之結果，認其犯罪足堪憫恕者而言，即必於審酌一
    切之犯罪情狀，在客觀上顯然足以引起一般同情，認為縱予
    宣告法定最低刑度猶嫌過重者，始有其適用（最高法院38年
    台上字第16號、45年台上字第1165號、51年台上字第899號
    判例意旨參照）。查被告所犯刑法第339條之4第1項第2款之
    罪，其法定最輕本刑為1年以上有期徒刑，刑度不可謂不重
    ，惟被告係負責向車手收取款項後轉交上游成員之收水供作
    ，並非主導犯罪計畫並獲取鉅額利益之主謀，其參與犯罪之
    情節較輕，又衡量被告已與附表二編號2所示告訴人楊金玉
    以分期給付1萬元等條件成立調解，足見其尚有悔意，告訴
    人楊金玉亦表示願意宥恕被告，並請求本院對被告從輕量刑
    ，此有本院調解筆錄在卷可憑。本院綜合上開各情，認就附
    表二編號2所示部分，依被告之犯罪情節，若科以該條之法
    定最輕本刑1年有期徒刑，實屬情輕法重，難謂符合罪刑相
    當性及比例原則，是被告之犯罪情狀，在客觀上足以使人感
    覺過苛而引起一般之同情，尚非無可憫恕，爰依刑法第59條
    規定，就上開部分酌量減輕其刑。
  ㈤按洗錢防制法第16條第2項規定，犯第14條、第15條之罪，在
    偵查或審判中自白者，減輕其刑。又想像競合犯之處斷刑，
    本質上係「刑之合併」，其所謂從一重處斷，乃將想像競合
    犯組成之評價上數罪，合併為科刑一罪，其所對應之刑罰，
    亦合併其評價上數罪之數法定刑，而為一個處斷刑。易言之
    ，想像競合犯侵害數法益者皆成立犯罪，論罪時必須輕、重
    罪併舉論述，同時宣告所犯各罪名，包括各罪有無加重、減
    免其刑之情形，亦應說明論列，量刑時併衡酌輕罪部分量刑
    事由，評價始為充足，然後依刑法第55條前段規定「從一重
    處斷」，非謂對於其餘各罪可置而不論。因此，法院決定處
    斷刑時，雖以其中最重罪名之法定刑，做為裁量之準據，惟
    於裁量其輕重時，仍應將輕罪合併評價在內（最高法院108
    年度台上字第4405、4408號判決意旨參照）。查被告就本案
    犯罪事實於本院審理中自白犯罪，是就被告本案一般洗錢犯
    行，雖屬想像競合犯其中之輕罪，惟依上開說明，本院於後
    述量刑時，仍應併予衡酌此部分減刑事由，併此陳明。
  ㈥爰審酌被告不思以正途賺取金錢，明知現今社會詐欺犯罪橫
    行，對被害人之財產及社會秩序產生重大侵害，竟參與本件
    詐欺取財犯行，以事實欄一所示方式收取車手款項並轉交詐
    騙集團人員，牟取自身不法利益，並隱匿詐欺犯罪所得之去
    向，侵害他人財產法益，所為應予非難；又被告於警詢、偵
    訊及本院準備程序雖否認犯行，惟於本院審理時坦承犯行，
    並與附表二編號2所示告訴人楊金玉以分期給付1萬元等條件
    成立調解，犯後態度尚可；兼衡被告大學畢業之智識程度，
    現從事平面設計，需撫養祖父母之家庭生活狀況，及被告從
    事之分工、告訴人財產損害與被告所獲取不法利益數額等一
    切情狀，量處如主文所示之刑，以資處罰。並審酌被告5次
    犯行之態樣、手段、動機均相同，於併合處罰時其責任非難
    重複之程度更高之情，酌定如主文所示之應執行刑，以資處
    罰。
  ㈦至於辯護人雖請求對被告為緩刑之宣告，惟審酌被告加入本
    案詐騙集團後收水次數甚多，除本案外尚有本院110年度金
    訴字第400號所示1位被害人，以及臺灣臺中地方法院110年
    度金訴字第755號判決所示22位被害人，均因被告行為受害
    ，其行為造成之實害非輕，於本案中亦僅與1位被害人成立
    調解，尚難認有何所宣告之刑以暫不執行為適當之情事，爰
    不另為緩刑之諭知，附此敘明。
  ㈧不予宣告沒收之說明：
    按刑法第38條之1第5項所謂實際合法發還，指因犯罪而生民
    事或公法請求權已經被實現而言，不以發還扣押物予原權利
    人為限，如財產犯罪，行為人已依和解條件履行賠償損害之
    情形亦屬之。犯罪所得已實際發還或賠償被害人者，法院自
    無再予宣告沒收或追徵之必要（最高法院109年度台上字第5
    31號判決意旨參照）。查被告於本院準備程序時供陳就如本
    案所獲報酬為1天1000至2000元，此雖屬被告之犯罪所得，
    然被告業已與附表二編號2所示之告訴人楊金玉以分期給付1
    萬等條件成立調解，並當場給付其中5000元，已逾所獲犯罪
    所得，此有本院調解筆錄存卷可參，依前揭說明，本案犯罪
    所得，應視同已實際合法發還告訴人，是依刑法第38條之1
    第5項規定，爰不予宣告沒收或追徵。
據上論斷，應依刑事訴訟法第299條第1項前段，洗錢防制法第2
條第2款、第14條第1項，刑法第11條、第28條、第339條之4第1
項第2款、第55條、第59條、第51條第5款，刑法施行法第1條之1
第1項，判決如主文。
本案經檢察官鄭宇偵查起訴，由檢察官鄭心慈到庭執行職務。
中　　華　　民　　國　　111 　年　　3 　　月　　31　　日
                  刑事第十五庭  審判長法  官 黃湘瑩

                                      法  官 梁世樺

                                      法  官 游涵歆
以上正本證明與原本無異。
如不服本判決，應於判決送達後20日內敘明上訴理由，向本院提
出上訴狀（應附繕本），上訴於臺灣高等法院。其未敘述上訴理
由者，應於上訴期間屆滿後20日內向本院補提理由書「切勿逕送
上級法院」。
                                      書記官  李宥寬
中　　華　　民　　國　　111 　年　　3 　　月　　31　　日
附錄論罪科刑法條全文：
洗錢防制法第2條
本法所稱洗錢，指下列行為：
一、意圖掩飾或隱匿特定犯罪所得來源，或使他人逃避刑事追訴
    ，而移轉或變更特定犯罪所得。
二、掩飾或隱匿特定犯罪所得之本質、來源、去向、所在、所有
    權、處分權或其他權益者。
三、收受、持有或使用他人之特定犯罪所得。
洗錢防制法第14條
有第2條各款所列洗錢行為者，處7年以下有期徒刑，併科新臺幣
500萬元以下罰金。
前項之未遂犯罰之。
前2項情形，不得科以超過其特定犯罪所定最重本刑之刑。
刑法第339條之4
犯第339條詐欺罪而有下列情形之一者，處1年以上7年以下有期
徒刑，得併科100萬元以下罰金：
一、冒用政府機關或公務員名義犯之。
二、三人以上共同犯之。
三、以廣播電視、電子通訊、網際網路或其他媒體等傳播工具，
    對公眾散布而犯之。
前項之未遂犯罰之。
附表一：
編號 犯罪事實 宣告刑  1 附表二編號1 張哲賢犯三人以上共同詐欺取財罪，處有期徒刑壹年貳月。  2 附表二編號2 張哲賢犯三人以上共同詐欺取財罪，處有期徒刑柒月。  3 附表二編號3 張哲賢犯三人以上共同詐欺取財罪，處有期徒刑壹年壹月。  4 附表二編號4 張哲賢犯三人以上共同詐欺取財罪，處有期徒刑壹年壹月。  5 附表二編號5 張哲賢犯三人以上共同詐欺取財罪，處有期徒刑壹年參月。 
附表二：
編號 告訴人 詐騙時間及方式 匯款時間／金額（新臺幣）／匯入帳戶 提領時間／金額（新臺幣）／提領地點 提領車手 1 陳麗群 本案詐欺集團成員於109年5月16日18時1分許起，在不詳地點，致電陳麗群，佯裝為「101原創網路商店人員」及「玉山銀行客服人員」，向陳麗群謊稱：因誤選到VIP服務，需依指示操作匯款以取消云云，致陳麗群陷於錯誤，依指示進行右列匯款。 109年5月16日19時15分許／49986元／京城銀行帳戶 109年5月16日19時44分至49分／12萬元（分6次提領，每次20000元，其中119957元與左列告訴人有關）／新北市○○區○○路000號 甲○○    109年5月16日19時21分許／49986元／京城銀行帳戶   2 楊金玉 本案詐騙集團成員於109年5月16日18時17分許起，在不詳地點，致電楊金玉，佯裝為「蝦皮購物網站賣家」及「郵局客服人員」，向楊金玉謊稱：需依指示操作提款機云云，致楊金玉陷於錯誤，依指示進行右列匯款。 109年5月16日19時45分許／19985元／京城銀行帳戶   3 姚怡紋 本案詐騙集團成員於109年5月16日20時3分許起，在不詳地點，致電姚怡紋，佯裝為「86小舖官方人員」及「郵局客服人員」，向姚怡紋謊稱：因訂單重複12筆，如要取消，須依指示操作自動櫃員機云云，致姚怡紋陷於錯誤，依指示進行右列匯款。 109年5月16日21時36分／29985元／中信銀行帳戶 109年5月16日21時59分／30000元（分2次提領，第1次20000元，第2次10000元，其中29985元與左列告訴人有關）／新北市○○區○○路0段00號 丁○○ 4 李燕玲 本案詐騙集團成員於109年5月16日21時25分許起，在不詳地點，致電李燕玲，佯裝為「101原創網路商店服務人員」及「台北富邦銀行服務人員」，向李燕玲謊稱：因超商取貨資料有誤，導致自動扣款，若要取消，需依指示操作自動櫃員機云云，致李燕玲陷於錯誤，依指示進行右列匯款。 109年5月16日22時23分許／29985元／郵局帳戶 109年5月16日22時26分至27分／30000元（分2次提領，第1次20000元，第2次10000元，僅其中29985元與左列告訴人有關）／新北市○○區○○路0段00號 丁○○ 5 林室賡 本案詐欺集團成員於109年5月16日20時30分許起，在不詳地點，致電林室賡，佯裝為「101原創網路商店會計人員」及「渣打銀行客服人員」，向林室賡謊稱：因系統遭駭客入侵，需依指示操作以辦理取消VIP月會費云云，致林室賡陷於錯誤，依指示進行右列匯款。 109年5月16日21時57分許／49986元／富邦銀行帳戶 109年5月16日22時1分至13分／99000元（分6次提領，第1、2、4、5次每次20000元，第3次10000元，第6次9000元）／新北市○○區○○路0段00號 丁○○    109年5月16日22時5分許／49986元／富邦銀行帳戶      109年5月16日22時19分許／34元／富邦銀行帳戶      109年5月16日22時32分許／49980元／郵局帳戶 109年5月16日22時36分至39分／99000元（分5次提領，第1至4次每次20000元，第5次19000元）／新北市○○區○○路0段00號 丁○○    109年5月16日22時35分許／49980元／郵局帳戶